最  高  行  政  法  院  裁  定
                                     100年度裁字第1779號
上  訴  人  全方衛公寓大廈管理維護服務股份有限公司
代  表  人  林崑明
被 上訴 人  高雄市政府
代  表  人  陳菊
上列當事人間保全業法事件，上訴人對於中華民國100年4月29日
高雄高等行政法院100年度訴字第21號判決，提起上訴，本院裁
定如下：
    主  文
上訴駁回。
上訴審訴訟費用由上訴人負擔。
    理  由
一、按對於高等行政法院判決之上訴，非以其違背法令為理由，
    不得為之，行政訴訟法第242條定有明文。依同法第243條第
    1項規定，判決不適用法規或適用不當者，為違背法令；而
    判決有同條第2項所列各款情形之一者，為當然違背法令。
    是當事人對於高等行政法院判決上訴，如依行政訴訟法第24
    3條第1項規定，以高等行政法院判決有不適用法規或適用不
    當為理由時，其上訴狀或理由書應有具體之指摘，並揭示該
    法規之條項或其內容；若係成文法以外之法則，應揭示該法
    則之旨趣，倘為司法院解釋或本院之判例，則應揭示該判解
    之字號或其內容。如以行政訴訟法第243條第2項所列各款情
    形為理由時，其上訴狀或理由書，應揭示合於該條項各款之
    事實。上訴狀或理由書如未依此項方法表明者，即難認為已
    對高等行政法院判決之違背法令有具體之指摘，其上訴自難
    認為合法。
二、本件上訴人對於高雄高等行政法院判決上訴，主張：依上訴
    人於原審法院提出湖畔京城大廈與李運元在民國95年11月間
    簽訂之僱用契約書可知，自95年11月23日起，李運元確係受
    僱於湖畔京城大廈，上訴人並非其僱用人，且查李運元任職
    於湖畔京城大廈時之管理委員會主任委員係王勝田，而非高
    金月，然原判決卻援引證人高金月、李運元之訪談內容，以
    探求當事人之真意為由，而為不同認定，顯有判決適用法規
    不當之違法。且從前開僱用契約書形式上觀察，雖未蓋有湖
    畔京城大廈管理委員會圖記，惟因有代表人王勝田本人之簽
    署，依民法第3條規定，其簽名已足生法律行為之效力，尚
    不得以其未用湖畔京城大廈管理委員會之圖記蓋章，即質疑
    其效力等語。上訴人上述主張雖以該判決違背法令為由，惟
    核其上訴理由，無非係重述其在原審主張，執其個人主觀歧
    異之法律見解，就原審所為論斷或駁斥其主張之理由，泛言
    原判決不適用法規或適用不當，或就原審已論斷者，泛言理
    由矛盾；或係就原審取捨證據、認定事實之職權行使事項，
    任加指摘違誤，而未具體表明原判決究竟有如何合於不適用
    法規或適用不當、或有行政訴訟法第243條第2項所列各款之
    情形，尚難認為已對原判決之如何違背法令有具體之指摘。
    依首開規定及說明，應認其上訴為不合法。
三、據上論結，本件上訴為不合法。依行政訴訟法第249條第1項
    前段、第104條、民事訴訟法第95條、第78條，裁定如主文
    。
中    華    民    國    100   年    7     月    21    日
                    最高行政法院第四庭
                        審判長法官  吳  明  鴻
                              法官  林  茂  權
                              法官  侯  東  昇
                              法官  黃  秋  鴻
                              法官  陳  國  成

以  上  正  本  證  明  與  原  本  無  異
中    華    民    國    100   年    7     月    22    日
                              書記官  王  史  民